# 请教陈版主，APP网站收入确认的问题

提问人：yqcindy 时间：2018-06-06 13:02:53
1 、APP视频培训网站，充值买课程的业务模式是否可以参考游戏行业按照游戏时间确认收入的方式，在服务期内平均确认收入？
2 、按照新准则CAS 14——收入判断哪一方对最终用户承担了主要的责任和风险从而作为主要责任人按照总额法确认收入来看应该是APP的开发者是主要责任人，苹果公司只是代理。这样理解是否正确？ 谢谢陈版主。

回答人：chenyiwei
1 、应结合业务模式具体分析。这类业务一般都是在一段时间内履行履约义务，但摊销时是否单纯采用直线法，还是按照课时比例法或者其他更合理地反映履约进度和客户受益程度的方式，以及是否存在“保过”等影响收入金额计量、构成可变对价的条款等，均需予以考虑。 2 、是。所以应确认100%的收入，苹果公司收取的30%抽成作为渠道费处理，新准则下可以按照合同取得成本处理。